臺灣嘉義地方法院民事裁定  
111年度司繼字第89號
聲  請  人  嘉義縣東石鄉農會

法定代理人  蔡春福  
代  理  人  鄭美玲  
上列聲請人聲請對被繼承人吳保同選任遺產管理人事件，本院裁
定如下：
    主  文
選任蔡秀蘭地政士（地址：屏東縣○○市○○路000號）為被繼承人
吳保同（男，民國00年0月00日生，身分證統一編號：Z00000000
0號，民國98年10月14日死亡，生前最後住所：嘉義縣○○鄉○○村0
鄰○○00號）之遺產管理人。
准對被繼承人吳保同之繼承人為承認繼承之公示催告。
被繼承人吳保同之大陸地區以外繼承人，應自前項公示催告揭示
之日起，壹年內承認繼承，上述期限屆滿，無繼承人承認繼承時
，被繼承人之遺產，於清償債權，並交付遺贈物後，如有剩餘即
歸屬國庫。
聲請程序費用新臺幣1,000元由被繼承人吳保同之遺產負擔。
    理  由
一、按先順序繼承人均拋棄其繼承權時，由次順序之繼承人繼承
    。其次順序繼承人有無不明或第四順序之繼承人均拋棄其繼
    承權者，準用關於無人承認繼承之規定；繼承開始時，繼承
    人之有無不明者，由親屬會議於一個月內選定遺產管理人，
    並將繼承開始及選定遺產管理人之事由，向法院報明；無親
    屬會議或親屬會議未於繼承開始時起一個月內選定遺產管理
    人者，利害關係人或檢察官，得聲請法院選任遺產管理人。
    民法第1176條第6項、第1177條、第1178條第2項定有明文。
    又公示催告期限屆滿，無繼承人承認繼承時，其遺產於清償
    債權，並交付遺贈物後，如有賸餘，歸屬國庫，民法第1185
    條規定甚明。
二、聲請意旨略以：聲請人之債務人吳保同已於98年10月14日死
    亡，其法定繼承人均已聲請拋棄繼承，致使不動產無法順利
    拍賣，如任其拖延，恐對債權人之債權確保有重大不利影響
    ，爰依法聲請選任被繼承人吳保同之遺產管理人等語，並提
    出戶籍謄本、繼承系統表、本院債權憑證、土地登記謄本及
    拋棄繼承查詢函等影本為證。經本院審核上揭文件，並依職
    權調取本院98年度繼字第1235號拋棄繼承事件卷宗核閱無誤
    ，足認聲請人之上開主張堪信為真實，且核與首揭法條規定
    ，尚無不合。
三、經查，本件被繼承人吳保同之繼承人均已拋棄繼承，且其親
    屬會議未依民法第1177條之規定選定遺產管理人，足徵其等
    對被繼承人所留遺產之處置已漠不關心，如選任其等擔任遺
    產管理人，難期其將來執行職務能克盡職守、公正客觀，為
    期公正，實不宜選任彼等為遺產管理人。況擔任遺產管理人
    ，主要係彙整被繼承人之財產，踐行被繼承人債權、債務之
    確認，並作適法合理之分配，且於有繼承人承認繼承時或遺
    產分配後，尚有剩餘時，將遺產移交繼承人或國庫，此須熟
    悉相關法律程序進行遺產處分；從而，為使被繼承人所留遺
    產之處置順利進行，本院爰依聲請人之指定，並經蔡秀蘭地
    政士出具同意書在卷，陳明其願擔任被繼承人之遺產管理人
    ，而蔡秀蘭地政士既為土地登記專業人士，自對於遺產之登
    記及處置應屬嫻熟，堪認選任其為被繼承人之遺產管理人為
    適當，並依法為承認繼承之公示催告。
四、依家事事件法第127條第4項，爰裁定如主文。
五、如對本裁定不服，應於裁定送達後10日之不變期間內，向本
    院提出抗告狀，並繳納抗告費新臺幣1,000元。
中　　華　　民　　國　　111 　年　　12　　月　　9 　　日
               家事法庭  司法事務官   黃冠嵐          
正本係照原本作成。
中　　華　　民　　國　　111 　年　　12　　月　　9 　　日
                         書　記　官   朱鴻明